【裁判字號】    90,易,304
【裁判日期】    900306
【裁判案由】    竊盜
【裁判全文】
臺灣彰化地方法院刑事判決                            九十年度易字第三四號
    公  訴  人  臺灣彰化地方法院檢察署檢察官
    被      告  丁○○
    被      告  丙○○
右列被告因竊盜案件，經檢察官提起公訴 (八十九年度偵字第五六九三號)，本院判
決如左：
    主  文
丁○○、丙○○共同竊盜，丁○○處有期徒刑參月，丙○○處有期徒刑肆月，如易科
罰金，均以參佰元折算壹日。丁○○緩刑參年。
扣案之鑰匙壹把沒收。
    事  實
一、丁○○與丙○○共同基於意圖為自己不法所有之犯意聯絡，於民國八十九年七月
    二十七日下午三時許，見王愛珠所有，現由甲○○使用，引擎號碼Ａ四Ｖ三三二
    四七號之自用小客車（車牌號碼ＲＦ—四一五六號，但二面車牌均已於八十九年
    四月二十一日申報失竊）已停放於彰化縣埔鹽鄉○○路○段一一三號路旁多時，
    又未懸掛車牌，遂認有機可乘，即共同持其等所有之鉛線一條（已丟棄滅失），
    欲勾開車窗竊取該車，然未能得逞，遂共同委請不知情之鎖匠乙○○代為開啟車
    門及引擎鎖，而竊得該車。得手後，該車由丁○○留供己用，然其惟恐該車無牌
    照而遭警取締，即將其所有之車牌號碼ＰＹ—六一一三號自用小客車之車牌拆下
    ，改懸掛於右揭竊得車輛上。嗣於八十九年七月二十八日下午四時許，適丁○○
    在其位於彰化縣埔鹽鄉○○路八十六之二號住處前，將ＰＹ—六一一三號車牌自
    上開竊得車輛上拆卸時，為警當場查獲，並扣得其所有、用以啟動該車引擎之鑰
    匙一把，始知上情。
二、案經彰化縣警察局溪湖分局移送臺灣彰化地方法院檢察署檢察官偵查起訴。
    理  由
一、訊據被告丁○○對其右揭與丙○○共同竊取該車之犯行，坦白承認，核與被害人
    甲○○指述及證人乙○○結證之情節，大致相符，並有贓物領據一紙、該車之照
    片二幀附卷及鑰匙一把扣案可相佐證。而訊之被告丙○○固不否認確有於右揭時
    、地，與被告丁○○共同駕駛丁○○之ＰＹ─六一一三號車前去找鎖匠開啟該車
    ，其並將丁○○之車開走等事實，惟其矢口否認有何竊盜犯行，辯稱：伊僅與丁○○前去找鎖匠，但伊並不知丁○○找鎖匠係要偷車云云。惟查，被告丙○○右
    揭犯罪事實，業據共同被告丁○○自始供承無誤，核與證人乙○○結證述之情節
    大致相符，而如前述；被告丙○○於本院審理時，亦先後表示對起訴事實無意見
    及起訴事實無誤，與其前開自認不知情而否認犯案之辯詞，顯相矛盾，且衡諸常
    情，員警當時係見被告丁○○正在拆卸車牌而覺可疑，始將丁○○帶回偵訊而發
    現上情，是員警原本並不知丁○○尚有共犯，則若非其確與丁○○共同犯案，否
    則丁○○為其迴護尚猶未及，又豈會無端將其供出，況被告丙○○自承其與丁○○係朋友關係，二人並無怨隙，則被告丁○○更無無故將其誣陷入罪之理由，是
    被告丙○○前之所辯顯係事後卸責之詞，不足採信，其二人竊盜犯行均堪認定，
    應依法予以論科。
二、核被告二人所為，均係犯刑法第三百二十條第一項之普通竊盜罪。其二人就上開
    犯行有犯意聯絡及行為分擔，均為共同正犯。爰審酌被告二人犯罪之動機、目的
    、方法、手段、所得利益、所生危害，被告二人前均無犯罪記錄，品行尚稱良好
    ，及被告丁○○自始即坦承犯行，犯後態度良好，尚有悔意，被告丙○○則一再
    飾詞狡辯，犯後態度不佳等一切情狀，量處如主文所示之刑，並諭知易科罰金之
    折算標準，以示懲儆。復查被告丁○○前未曾受有期徒刑以上刑之宣告，此有臺
    灣彰化地方法院檢察署刑案資料查註紀錄表一紙在卷可稽，其經此教訓，應知警
    惕而無再犯之虞，是所宣告之刑，認以暫不執行為適當，併予宣告緩刑三年，以
    勵自新。扣案鑰匙一支，係被告丁○○所有，供其事後駕駛該車所用，業據丁○○供明在卷，其仍屬供其犯罪所用之物，應併予宣告沒收。至未扣案之鉛線則業
    已丟棄，爰不併予沒收，附此敘明。
據上論斷，應依刑事訴訟法第二百九十九條第一項前段、刑法第二十八條、第三百二
十條第一項、第四十一條第一項、第三十八條第一項第二款、罰金罰鍰提高標準條例
第一條前段、第二條，判決如主文。
本案經檢察官林黛利到庭執行職務。
中      華      民      國      九十      年      三      月      六    日
                                臺灣彰化地方法院刑事第一庭
                                    法      官  葛永輝
右正本證明與原本無異。
如不服本判決，應於送達後十日內向本院提出上訴狀( 須附繕本 )。
告訴人或被害人對於判決如有不服具備理由請求檢察官上訴者，其上訴期間之計算係
以檢察官收受判決正本之日期為準。
                                    法院書記官  謝惠雯
中      華      民      國      九十      年      三      月      六    日
刑法第三百二十條
意圖為自己或第三人不法之所有，而竊取他人之動產者，為竊盜罪，處五年以下有期
徒刑、拘役或五百元以下罰金。意圖為自己或第三人不法利益，而竊佔他人之不動產
者，依前項之規定處斷。
前二項之未遂犯罰之。


司法院資訊處製作；財團法人民間司法改革基金會備份。
